【裁判字號】    92,交聲,532
【裁判日期】    920311
【裁判案由】    交管條例聲異
【裁判全文】
臺灣板橋地方法院交通事件裁定                    九十二年度交聲字第五三二號
    原處分機關  交通部公路總局臺北區監理所
    異  議  人
    即受處分人  甲○○
右列異議人因違反道路交通管理處罰條例案件，對於交通部公路總局臺北區監理所於
九十二年一月二十四日所為裁決處分（原處分案號：北監六字第裁四０－Ｃ0000
0000號），聲明異議，本院裁定如左：
    主  文
原處分撤銷。
甲○○不罰。
    理  由
一、聲明異議意旨略以：異議人即受處分人甲○○主張伊於民國九十一年九月十七日
    二十一時零五分許，在臺北縣新店市○○路○段八十一號前第一六０號停車格內
    停車後，開車門時不慎將黃育勳所騎乘之重機車碰倒，致黃育勳輕微受傷，嗣雙
    方和解後，異議人竟收受違規致人受傷之舉發違反道路交通管理事件通知單，翻
    閱道路交通管理處罰條例並無開車門未注意之處罰規定，爰請求撤銷原處分等語
    。
二、按汽車停車時，應依左列規定：停車向外開啟車門時，應注意行人、車輛、並讓
    其先行；汽車駕駛人，駕駛汽車違反道路交通安全規則，因而肇事致人受傷者，
    吊扣其駕駛執照三個月至六個月；汽車駕駛人停車時，有左列情形之一者，處新
    臺幣六百元以上一千二百元以下罰鍰：停車時間、位置、方式、車種不依規定者
    ，道路交通安全規則第一百十二條第一項第十五款及道路交通管理處罰條例第六
    十一條第三項、第五十六條第一項第九款分別定有明文。
三、經查，本件異議人即受處分人甲○○於九十一年九月十七日二十一時零五分許，
    在臺北縣新店市○○路○段八十一號前第一六０號停車格內停車後開啟車門時，
    未注意後方由黃育勳所騎乘之重機車，而肇事致黃育勳倒地，受有右大腿處刮傷
    、大膝處擦傷及右手尾指骨折之傷害等情，業據異議人坦承如上，並有臺北縣政
    府警察局九十二年二月十八日北警交字第０九二００三三六七０號函、九十一年
    十一月八日北縣警交字第Ｃ00000000號號舉發違反道路交通管理事件通
    知單通知聯、異議人之聲明異議狀各一份及異議人於九十一年十二月五日之申訴
    書二紙附卷可稽。又停車時向外開啟車門，未注意行人車輛，致兩車均受損，無
    人受傷，適用道路交通管理處罰條例第五十六條第一項第九款之規定處罰，業據
    交通部路政司七十年一月六日路台（六九）監字第一００七一號函釋明在案，有
    臺北縣政府警察局九十二年二月十八日北警交字第０九二００三三六七０號函附
    卷可稽，故本件異議人既係駕駛汽車違反道路交通安全規則，因而肇事致人受傷
    ，即應依道路交通管理處罰條例第六十一條第三項之規定處罰，而無再就同一事
    實依道路交通管理處罰條例第五十六條第一項第九款規定處罰之餘地至明。再者
    ，異議人因上開同一「停車後，開車門時不慎將黃育勳所騎乘之重機車碰倒，致
    黃育勳輕微受傷」之事實，遭受開啟車門未注意及違反道路交通安全規則肇事致
    人受傷之舉發、裁決等情，業據異議人陳明，並有臺北縣政府警察局九十一年十
    一月八日北縣警交字第Ｃ00000000、Ｃ00000000號號舉發違反
    道路交通管理事件通知單通知聯、異議人之聲明異議狀各一份附卷可稽。是異議
    人前開所辯，應非虛詞，足堪採信。原處分機關未審酌此，逕為裁罰，尚有未洽
    。本件異議為有理由，爰將原處分撤銷，並自為裁處，而諭知異議人不罰，以期
    適法。
四、依道路交通案件處理辦法第二十條前段，裁定如主文。
中華      民      國    九十二    年      三      月      十一    日
                                      臺灣板橋地方法院交通法庭
                                          法  官  楊  千  儀
右正本證明與原本無異。
如不服本裁定，應於送達後五日內，向本院提出抗告狀。
                                          書記官  吳  河  東
中      華      民      國    九十二    年      三      月      十二    日


司法院資訊處製作；財團法人民間司法改革基金會備份。
